Inventaris van de leggers van de administratie der Domeinen, afkomstig van het Ministerie van Financiën en van het Amortisatiesyndicaat, 1819-ca. 1976
Nationaal Archief, Den Haag
- LEGGERS UIT DE PERIODE c.1940-c.1976, C
  - PROVINCIE ZUID-HOLLAND
    - Inspectie Rotterdam
      - Legger der grote wegen [2], Inspectie Rotterdam, voorheen kantoor Rotterdam, artt. 1-14; Grote weg der 1e klasse nr. 7 van 's-Gravenhage naar de Franse (nu Belgische) grenzen; Weg van Rotterdam naar Hillegersberg; Grote weg der 2e klasse nr. 2 van Rotterdam naar Utrecht; de Nieuwlandschen Weg; Grote weg der 2e klasse nr. 2 van Rotterdam naar Harmelen; Grote weg van Rotterdam naar Gouda; Grote weg nr. 16 van Rotterdam naar Dordrecht en van Moerdijk naar Princenhage; Grote weg van nr. 15 van Rotterdam naar Gent; Rijksweg nr. 19 tussen de Punt en de Barendrechtse brug over de Oude Maas; Grote weg der 2e klasse nr. 4 van Rotterdam naar Numansdorp: Kralingen, Hillegersberg, Barendrecht, Ridderkerk, Capelle a/d IJssel, Hoek van Holland, Nieuwerkerk a/d IJssel, Rhoon, Rotterdam en Hendrik Ido Ambacht, 1903-1957; 3115-3126
        - artt. 1-2, 3115
        - artt. 2/I-4/III, 3116
        - artt. 4/III (vervolg)-5/IV, 3117
        - artt. 6-6/I, 3118
        - art. 6/IV, 3119
        - artt. 7-8/IV, 3126
        - artt. 9-9/IV, 3120
        - art. 10 (vervolg), 3121
        - artt. 10-10/IV, 3122
        - artt. 11 en 11/I (vervolg), 3123
        - artt. 12-14, 3124
        - art. 12 (vervolg), 3125
      - Legger der grote wegen [2], Inspectie Rotterdam, voorheen kantoor Schiedam, artt. 1-13; Grote weg der 1e klasse nr. 4 van Amsterdam naar Hellevoetsluis; Grote weg der 1e klasse nr. 7 van 's-Gravenhage naar de Belgische grenzen; Grote weg der 2e klasse nr. 1 van Maassluis naar Rotterdam; Weg tussen Maassluis en Naaldwijk; Rijksweg 20 van Rotterdam naar Hoek van Holland; Rijksweg nr. 21 tussen Maassluis en Hellevoetsluis: Maasland, Maassluis, Overschie, Rozenburg, Schiedam, Vlaardingen en Vlaardingerambacht, 1863-1957; 3127-3131
        - artt. 1-2/IV, 3127
        - artt. 3-9/IV, 3128
        - artt. 10-10/IV en art.2/IV (vervolg), 3129
        - artt. 11-12, 3130
        - art. 13, 3131
      - Legger der incorporele goederen (afd. A) [6], Inspectie Rotterdam, voorheen kantoor Rotterdam, artt. 1-7; Rotterdam, Nieuwerkerk aan den IJssel, Zevenhuizen, Hillegersberg en Capelle aan den IJssel, 1937-1958; 3273
      - Legger der onveranderlijke lasten [9], Inspectie Rotterdam, voorheen kantoor Rotterdam afd. 1, art. 1; erfpacht uitgegeven door de gemeente Rotterdam art. 2; recht verleent aan de polder Kralingen voor het aanleggen van landen en wateren in het ambacht Kralingen art. 3; hypotheekakte art. 4; hypotheek ten behoeve van de Rijksweg Rotterdam-Noord art. 5; erfpacht ten bate van Polder Binnenland te Barendrecht; art. 6; erfpacht ten bate van de gemeente Rotterdam, 1891-1948; 2919
      - Legger der onveranderlijke lasten [9], Inspectie Rotterdam, art. 1; vergoeding per jaar ten bate van het Waterschap de Gecombineerde Krabben- en Graspolders te Rozenburg art. 2; erfpacht ten bate van de Polder Binnenland en Ziedewij te Barendrecht art. 3; erfpacht ten bate van de Generale Dijkage te Rozenburg, artt. 4-6; erfpacht ten bate van de Generale Dijkage te Rozenburg art. 7; erfpacht ten bate van de gemeente Vlaardingen, 1943-1963; 2920
      - Legger der onveranderlijke lasten [9], Inspectie Rotterdam, voorheen kantoor Schiedam, art. 1; canon ten bate van de gemeente Vlaardingen art. 2; canon ten bate van het Hoogheemraadschap van Delfland art. 3; een recognitie ten bate van de gemeente Vlaardingen art. 4; canon ten bate van de gemeente Maassluis, artt. 5-8; erfpachten ten bate van de Generale Dijkage van Rozenburg art. 9; huur voor een huis ten bate van het Kroondomein te 's-Gravenhage, 1922-1942; 2921
  - PROVINCIE ZEELAND
    - Inspectie Goes
      De domeinen, in beheer bij de ontvangers der Registratie en Domeinen in Goes, Hulst, Middelburg, Oostburg en Zierikzee kwamen per 1 oktober 1940 in beheer bij de Inspectie der Domeinen te Goes. Bovendien werden de domeinen, gelegen in het ressort van de ontvanger te Bergen op Zoom (Nb.) eveneens in beheer gebracht bij de Inspectie Goes.
      - Legger der incorporele goederen (afd. A) [6], Inspectie Goes, voorheen kantoor Bergen op Zoom, artt. 651-750, 951-1050 (doorgehaald), artt. 6-50, 70-78; Bergen op Zoom, 1920-1959; 3213-3216
        - artt. 6...50, 3213
        - artt. 651-750 (doorgehaald), artt. 38-52, 3214
        - artt. 951-1050 (doorgehaald), artt. 71-72, 3215
        - artt. 1, 70, 74, 78, 3216
      - Legger der incorporele goederen (afd. A) [6], Inspectie Goes, voorheen kantoor Goes, artt. 1, 2, 25, 162 en 124; Baarland, Hontenisse, Kapelle, Kloosterzande en Middelburg, 1920-1966; 3226
      - Legger der incorporele goederen (afd. A) [6], Inspectie Goes, voorheen kantoor Hulst, artt. 1-292; Hontenisse, Hengstdijk, Ossenisse en Hulst, 1923-1969; 3241-3249
        - artt. 1-37, 3241
        - artt. 41-74, 3242
        - artt. 75-103, 3243
        - artt. 103-138, 3244
        - artt. 139-179, 3245
        - artt. 182-215, 3246
        - artt. 218-247, 3247
        - artt. 248-274, 3248
        - artt. 275-292, 3249
      - Legger der incorporele goederen (afd. A) [6], Inspectie Goes, artt. 1-4; Middelburg en Vlissingen, 1946-1954; 3259
      - Legger der incorporele goederen (afd. A) [6], Inspectie Goes, voorheen kantoor Oostburg, art. 3-11; Aardenburg, Breskens, Oostburg en Sluis, 1923-1956; 3271
      - Legger der vicarieën, beneficiën en praebenden [8], Inspectie Goes, voorheen kantoor Goes, art. 1; vicarie van twee kapellerijen, gevestigd in de kerk van Kapelle en Heinkenszand art. 2; vicarie, gevestigd in de kapellerij van Hoedekenskerke art. 3; vicarie van de kapellerij, gefundeerd in de kerk van Evertsdijk, 1864-1975; 2955
  - PROVINCIE NOORD-BRABANT
    Het domeinbeheer in de provincie Noord-Brabant was vanaf 1942 opgedragen aan de Inspectie 's-Hertogenbosch. Een aanzienlijk gedeelte van de in de provincie Noord-Brabant gelegen domeinen kwam onder beheer van inspecties die in andere provincies gevestigd waren.
    De domeinen, in beheer bij de ontvanger der Registratie en Domeinen in Werkendam en Oosterhout kwamen per 1 januari 1937 in beheer bij de Inspectie der Domeinen te Dordrecht.
    De domeinen, in beheer bij de ontvanger der Registratie en Domeinen in Bergen op Zoom kwamen per 1 oktober 1940 in beheer bij de Inspectie der Domeinen te Goes.
    De domeinen, in beheer bij de ontvangers der Registratie en Domeinen in Boxmeer en Helmond kwamen per 1 oktober 1940 in beheer bij de Inspectie der Domeinen te Venlo.
    De domeinen, in beheer bij de ontvanger der Registratie en Domeinen in Grave kwamen per 1 januari 1942 in beheer bij de Inspectie der Domeinen te Nijmegen.
    - Inspectie 's-Hertogenbosch
      De domeinen, in beheer bij de ontvangers der Registratie en Domeinen in Breda, Eindhoven, 's-Hertogenbosch, Oirschot, Oss, Roosendaal, Tilburg, Veghel, Waalwijk en Zevenbergen kwamen per 1 oktober 1940 in beheer bij de Inspectie der Domeinen te Venlo.
      - Legger der grote wegen [2], Inspectie 's-Hertogenbosch, voorheen kantoor Breda, artt. 1-17; Grote weg der 1e klasse nr. 3 van Amsterdam naar Antwerpen; Grote weg der 1e klasse nr. 7 van Moerdijk naar Breda; Grote weg der 1e klasse nr. 8 van Breda naar Grave; zijtak van de Grote Weg der 1e klasse nr. 3 van Breda naar Tholen; rondweg der bebouwde kom van de gemeente Breda; Rijksweg nr. 16, het gedeelte Moerdijk-Princenhage: Breda, Gilze-Rijen, Ginneken, Princenhage, Rijsbergen, Terheijden, Teteringen en Zundert, 1915-1955; 2998-3015
        - art. 1, 2998
        - artt. 2-2/IV, 2999
        - art. 2/IV (vervolg), 3000
        - artt. 3-3/IV, 3001
        - art. 3/IV (vervolg), 3002
        - artt. 4-5/IV, 3003
        - art. 4/IV (vervolg), 3004
        - artt. 5/IV (vervolg)-6/IV, 3005
        - art. 6/IV (vervolg), 3006
        - artt. 7-8/II, 3007
        - artt. 8/III-10/III, 3008
        - artt. 10/IV-11/I, 3009
        - artt. 11/II (vervolg)-12, 3010
        - artt. 12/I-13/II, 3011
        - art. 17, 3012
        - artt. 15/IV-16, 3013
        - artt. 13/III-15/II, 3014
        - art. 12/IV, 3015
      - Legger der grote wegen [2], Inspectie 's-Hertogenbosch, voorheen kantoor Eindhoven, artt. 1-13; Grote weg der 1e klasse no. 7, zijtak van 's-Hertogenbosch naar Luik; Grote weg van Eindhoven naar de Limburgsche grenzen: Woensel, Eindhoven, Stratum, Waalre, Borkel en Bergeijk, 1866-1953; 3037-3042
        - artt. 1-4, 3037
        - artt. 5-8, 3038
        - artt. 9-11, 3039
        - artt. 2/IV, 3/IV, 4/IV, 6/IV en 11/IV (allen vervolg), 3040
        - artt. 6/IV en 2/I (vervolg), 3041
        - artt. 12-13; artt. 3/IV, 2/IV en 7/IV (vervolg), 3042
      - Legger der grote wegen [2], Inspectie 's-Hertogenbosch, voorheen kantoor 's-Hertogenbosch, artt. 1-11; Grote weg der 1e klasse no. 8 van Brussel naar de Hannoversche grenzen; Grote weg der 2e klasse no. 4 van 's-Hertogenbosch naar de Maas richting Utrecht; Rijksweg van 's-Hertogenbosch naar Best: Vught, 's-Hertogenbosch, Empel en Rosmalen, 1864-1956; 3056-3060
        - artt. 1-3/I, 3056
        - artt. 3/II-4/IV (band niet aanwezig), 3057
        - artt. 5-8 en 11-11/IV, 3058
        - artt. 1/IV, 2/IV en 3/IV (vervolg), 3059
        - artt. 10, 18 en 11/IV (vervolg), 3060
      - Legger der grote wegen [2], Inspectie 's-Hertogenbosch, voorheen kantoor 's-Hertogenbosch, daarvoor St. Oedenrode, artt. 1-2 (doorgehaald), artt. 9-10 (doorgehaald) en 19-20; Grote weg der 1e klasse nr. 8 van Brussel naar de Hannoversche grenzen: Helvoirt, Haaren en Vught, 1863-1949; 3061
      - Legger der grote wegen [2], Inspectie 's-Hertogenbosch, voorheen kantoor Oirschot, art. 1; Grote weg der 1e klasse no. 7, zijtak van de Bestsche barriere tot de Belgische grenzen: Oirschot, Best en Woensel, 1863-1956; 3087-3088
        - art. 1, 3087
        - art. 1 (vervolg), 3088
      - Legger der grote wegen [2], Inspectie 's-Hertogenbosch, voorheen kantoor Oosterhout, artt. 1-7; Grote weg der 1e klasse no. 8 van Brussel naar de Hannoversche grenzen; Grote weg der 1e klasse no. 3 van Amsterdam naar Antwerpen: Oosterhout en Raamsdonk, 1875-1952; 3089-3093
        - art. 1, 3089
        - artt. 2-3/III, 3090A
        - artt. 3/IV-4/III, 3090
        - artt. 4/IV-6, 3091
        - artt. 6/I-7/I, 3092
        - art. 7, 3093
      - Legger der grote wegen [2], Inspectie 's-Hertogenbosch, voorheen kantoor Roosendaal, artt. 1-10; Grote weg der 1e klasse no. 3 van Breda naar Middelburg; Rijksweg no. 17 van Moerdijk naar Wouw: Etten, Hoeven, Rucphen, Roosendaal en Gastel, 1922-1955; 3106-3114
        - artt. 1-2/IV, 3106
        - art. 2/IV (vervolg), 3107
        - art. 3, 3108
        - art. 3 (vervolg), 3109
        - art. 4, 3110
        - art. 5, 3111
        - artt. 5/IV (vervolg) en 6, 3112
        - art. 9, 3113
        - art. 10, 3114
      - Legger der grote wegen [2], Inspectie 's-Hertogenbosch, voorheen kantoor Tilburg, artt. 1-26; Grote weg der 1e klasse nr. 8 van Brussel naar de Hannoversche grenzen: Tilburg, Udenhout, Berkel c.a. en Goirle, 1864-1954; 3136-3139
        - artt. 1-4/IV, 3136
        - artt. 9-11, artt. 22-26 en artt. 2/IV, 4/IV, 7/IV (vervolg), 3137
        - artt. 4/IV (vervolg)-8 en art. 3/IV (vervolg), 3138
        - artt. 9-21, artt. 3/I, 3/IV, 6/IV en 8/IV (vervolg), 3139
      - Legger der grote wegen [2], Inspectie 's-Hertogenbosch, voorheen kantoor Veghel, art. 1-2; Rijksweg van 's-Hertogenbosch naar Best: Boxtel en Liempde, 1927-1953; 3184
      - Legger der grote wegen [2], Inspectie 's-Hertogenbosch, voorheen kantoor Zevenbergen, artt. 1-5; Grote weg der 1e klasse no. 7 van 's-Gravenhage naar de Fransche grenzen: Zwaluwe, Zevenbergen en Klundert, 1924-1954; 3191-3197
        - art. 1, 3191
        - art. 1/IV (vervolg), 3192
        - art. 2, 3193
        - art. 2/IV (vervolg), 3194
        - art. 5, 3195
        - artt. 3-4, 3196
        - art. 4 (vervolg), 3197
      - Legger der corporele goederen [5], Inspectie 's-Hertogenbosch, art. 24; proces-verbaal regelende het beheer van gronden bij het zuidelijk landhoofd van de spoorbrug over de Nieuwe Maas bij Hedel: Empel, 1954; 2931
      - Legger der incorporele goederen (afd. A) [6], Inspectie 's-Hertogenbosch, artt. 1-79; Breda, Zevenbergen, Dinteloord, 's-Hertogenbosch en Made en Drimmelen, 1946-1967; 3238-3240
        - artt. 1-33, 3238
        - artt. 34-66, 3239
        - artt. 67-79, 3240
      - Legger der vicarieën, beneficiën en praebenden [8], Inspectie 's-Hertogenbosch, voorheen kantoor Breda, art. 1 (1); beneficie genaamd St. Antonij Servetie, Molnulphi en Godulphi te Breda, art. 2 (2); beneficie genaamd van den altaar van O.L.V. Georgie en Sancta Barbara te Breda, 1864-1954; 2948-2949
        - art. 2, 2948
        - artt. 1-2, 2949
      - Legger der vicarieën, beneficiën en praebenden [8], Inspectie 's-Hertogenbosch, voorheen kantoor 's-Hertogenbosch, art. 1 (3); beneficie, gevestigd op huize Zeldenzate onder Middelrode art. 2 (4); beneficie, gefundeerd door A. van Esch art. 3 (5); beneficie gefundeerd op het Onze Lieve Vrouwe Altaar te Berlicum, 1864-1954; 2960
      - Legger der vicarieën, beneficiën en praebenden [8], Inspectie 's-Hertogenbosch, voorheen kantoor Oirschot, art. 1 (6); beneficie, gefundeerd op de St. Anna en Oeda altaar van de Sint Pieterskerk te Oirschot art. 2 (7); beneficie, gevestigd op het Maria Magdalena Altaar in de kerk te Hilvarenbeek art. 3 (8); beneficie, gevestigd op St. Barbara in de St. Pieterskerk te Oirschot, 1864-1954; 2965
      - Legger der vicarieën, beneficiën en praebenden [8], Inspectie 's-Hertogenbosch, voorheen kantoor Oss, art. 1 (9); beneficie van het St. Catharina altaar te Heesch art. 2 (10); beneficie van het Heilige Kruis altaar te Nistelrode, artt. 3-5 (11-13); beneficie der apostelen onder het Kruis altaar te Oss, 1864-1954; 2966
      - Legger der vicarieën, beneficiën en praebenden [8], Inspectie 's-Hertogenbosch, voorheen kantoor Veghel, daarvoor St. Oedenrode, art. 1 (14); beneficie, gefundeerd op het Lieve Vrouwe altaar te Veghel art. 2 (16); beneficie, gaande uit het Laarskoor te St. Oedenrode art. 3 (15); beneficie van het Baxchoor, gefundeerd op het altaar in de St. Jans Evangelistenkerk te 's-Hertogenbosch, 1864-1954; 2968
      - Legger der vicarieën, beneficiën en praebenden [8], Inspectie 's-Hertogenbosch, voorheen kantoor Waalwijk, art. 1 (17); beneficie van het Lieve Vrouwe altaar en dat castraal van St. Lucia te Venloon, 1864-1954; 2969
      - Legger der vicarieën, beneficiën en praebenden [8], Inspectie 's-Hertogenbosch art. 1; beneficie genaamd St. Antonij en Servetie, Monulphi et Godulphi mitsgadens Serveti et Antonij et St. Jan Baptist Evangelist art. 2; beneficie genaamd van den Antaar van Onze Lieve Vrouw Georgii et Sancta Barbara te Breda art. 3; beneficie gevestigd op den huize Zeldenzate onder Middelrode art. 4; beneficie gefundeerd door A. van Esch art. 5; beneficie gefundeerd op het O.L.V. altaar te Berlicum art. 6; beneficie gefundeerd op de inkomsten van 't St. Anna en Oeda altaar van de Sint Pieterskerk te Oirschot art. 7; beneficie gefundeerd op het inkomen van 't Maria Magdalena altaar in de kerk te Hilvarenbeek art. 8; beneficie gefundeerd op de inkomsten van St. Barbara 1 en 2 fundatie, in de St. Pieterskerk te Oirschot art. 9; beneficie van het Catharina altaar te Heesch art. 10; beneficie van het Heilige Kruis altaar te Nistelrode art. 11; de eerste portie van het beneficie des Apostelen onder het Kruis-altaar te Oss art. 12; de tweede portie van het beneficie der Apostelen onder het Kruis-altaar te Oss art. 13; de derde portie van het beneficie der Apostelen onder het Kruis-altaar te Oss art. 14; beneficie gefundeerd op het Lieve Vrouwe altaar te Veghel art. 15; beneficie van het Baxchoor, gefundeerd op het altaar in de St. Jans Evangelistenkerk te 's-Hertogenbosch art. 16; beneficie gefundeerd op het Laarsche Choor in de parochiekerk van St. Oedenrode op de altaren van Onze Lieve Vrouwe en St. Wouter art. 17; beneficie van het Lieve Vrouwe altaar en dat Castraal van St. Lucia te Venloo (Loon op Zand), 1954-1972; 2950
      - Legger der onveranderlijke lasten [9], Inspectie 's-Hertogenbosch, 1954-1968; 2904-2904A
        - afd. 1, artt. 1-29 art. 1; graanrente ten gunste van het R.K. Weeshuis te 's-Hertogenbosch, artt. 2-4; graanrente ten gunste van het R.K. Armen Weeshuis te 's-Hertogenbosch art. 5; geldrente ten gunste van het Kantoor der Beurzen te 's-Hertogenbosch art. 6; cijns ten gunste van het Kantoor der Beurzen te 's-Hertogenbosch, artt. 7-9; geldrente ten gunste van het Kantoor der Beurzen te 's-Hertogenbosch art. 10; geldrente ten gunste van de fabriek der kerken en kapellen te 's-Hertogenbosch art. 11; geldrente ten gunste van de Stad 's-Hertogenbosch art. 12; geldrente ten gunste van het Kantoor der Beurzen te 's-Hertogenbosch art. 13; geldrente ten gunste van het Kantoor der Beurzen te 's-Hertogenbosch art. 14; graanrente ten gunste van de armen der gemeente Dongen art. 15; geldrente ten gunste van de Grote of R.K. Parochie Kerk te Goirle art. 16; vaste uitkering ten gunste van W.H.J. Kamerling te Amsterdam art. 17; rente Grootboek ten gunste van W.H.J. Kamerling te Amsterdam art. 18; vaste uitkering ten gunste van P.W. Backx art. 19; vaste uitkering ten gunste van D.R. Henzard te Naarden art. 20; vaste uitkering ten gunste van het Kantoor der Beurzen te 's-Hertogenbosch art. 21; vaste uitkering ten gunste van het Kantoor der Beurzen te 's-Hertogenbosch art. 22; vaste uitkering ten gunste van de heer H. Beelaerts van Blokland Heelsum art. 23; vaste uitkering ten gunste van G.A. Verheyden te Hengelo, 2904
        - art. 24; vaste uitkering ten gunste van jonkheer meester W.H. de Brauw, advocaat te 's-Gravenhage, ingevolge testament van dr. Nicolaas Charles de Gijselaar, overleden te Wassenaar art. 25; vaste uitkering ten gunste van Henricus Josephus Smits, te Heesch art. 26; vaste uitkering ten gunste van Henricus Petrus, gemeente Nistelrode art. 27; vaste uitkering ten gunste van Henrietta Louisa Maria Verheyen te De Bilt art. 28; vaste uitkering ten gunste van Florus Louis Marie van Reysen te 's-Gravenhage, Marinus Henricus Johannes Ludovicus te St. Oedenrode en F. van der Heyden te 's-Gravenhage art. 29; een graanrente ten gunste van Florus Louis Marie van Reysen te 's-Gravenhage, Marinus Henricus Johannes Ludovicus te St. Oedenrode en F. van der Heyden te 's-Gravenhage afd. 2, artt. 1-7 art.1; vergoeding ten gunste van C.H. van Lanschot te 's-Gravenhage art. 2; erfpacht ten gunste van de gemeente 's-Hertogenbosch art. 3; erfpacht ten gunste van de gemeente 's-Hertogenbosch art. 4; vergoeding ten gunste van de Woningbouwvereniging St. Lambertus Udenhout art. 5; vergoeding ten gunste van Maria Magdalena Schoonus-Grimm te Udenhout art. 6; vergoeding ten gunste van de Coöperatieve Zuivelfabriek en Melkinrichting "St. Ididorus" te Udenhout art. 7; vergoeding ten gunste van het Waterschap de Maaskant te Oss, 2904A
  - PROVINCIE LIMBURG
    Het domeinbeheer in de provincie Limburg was vanaf 1940 verdeeld over de Inspecties Maastricht en Venlo.
    - Inspectie Maastricht
      De domeinen, in beheer bij de ontvangers der Registratie en Domeinen in Heerlen, Maastricht en Sittard kwamen per 1 oktober 1940 in beheer bij de Inspectie der Domeinen te Maastricht.
      Geen leggers aanwezig
    - Inspectie Venlo
      De domeinen, in beheer bij de ontvangers der Registratie en Domeinen in Horst, Roermond, Venlo en Weert kwamen per 1 oktober 1940 in beheer bij de Inspectie der Domeinen te Venlo. Bovendien werden de domeinen, gelegen in de ressorten van de ontvangers te Boxmeer en Helmond (Nb.) eveneens in beheer gebracht bij de Inspectie Venlo.
      - Legger der incorporele goederen (afd. A) [6], Inspectie Venlo, voorheen kantoor Weert, artt. 1-6; Baxel, Someren, Cuijk en Oploo, 1948-1964; 3281
      - Legger der vicarieën, beneficiën en praebenden [8], Inspectie Venlo, voorheen kantoor Helmond, art. 1; beneficie, gevestigd op St. Trinitas altaar te Aarle Rixtel en St. Anna altaar te Helmond art. 2; beneficie, gevestigd op St. Leonardus Kapel te Beek en Donk art. 3; beneficie, gevestigd op de St. Pieter en Paulus altaren te Helmond art. 4; beneficie, gevestigd op de Kapel en Lieve Vrouwe altaar te Mierlo art. 5; beneficie, gevestigd op het Lieve Vrouwe altaar te Lierop art. 6; beneficie gevestigd op de St. Jans Kapel te Strijp en Lieve Vrouwe altaar te Leende, 1864-1966; 2959
      - Legger der onveranderlijke lasten [9], Inspectie Venlo, voorheen kantoor Boxmeer afd. 1, artt. 1-7 (zwarte inkt, 4 en 7 doorgehaald), artt. 4-5 (rode inkt); Boxmeer en St. Anthonis, artt. 1-4 (1-3); kapitalen ten gunste van de Armen van Boxmeer art. 5 (4); kapitaal ten gunste van de Armen van St. Anthonis art. 6 (5); kapitaal ten gunste van de Kerk van St. Anthonis art. 7; rente in granen ten gunste van de Armen van Boxmeer, 1864-1932, 1957-1968; 2903